【裁判字號】    92,聲,145
【裁判日期】    920812
【裁判案由】    返還擔保金
【裁判全文】
臺灣宜蘭地方法院民事裁定  九十二年度聲字第一四五號
    聲  請  人  中國國際商業銀行股份有限公司
    法定代理人  甲○○
    代  理  人  丁○○
    複  代理人  乙○○
    相  對  人  九份企業有限公司
    法定代理人  丙○○
右聲請人聲請返還擔保金事件，本院裁定如左：
    主      文
本院九十一年度存字第六０五號提存事件聲請人所提存之擔保金中央政府建設公債八
十三年度甲類第三期債票面額新臺幣壹佰萬元參張（債票號碼：８３Ｃ０１０７５Ｄ
、８３Ｃ０３８４６Ｄ、８３Ｃ００９６１Ｄ），共新臺幣參佰萬元，准予返還。
聲請程序費用由相對人負擔。
    理      由
一、按訴訟終結後，供擔保人證明已定二十日以上之期間，催告受擔保利益人行使權
    利而未行使者，法院應依供擔保人之聲請，以裁定命返還其提存物，民事訴訟法
    第一百零四條第一項第二款定有明文。另依同法第一百零六條，前開規定於其他
    依法令供訴訟上之擔保者準用之。
二、本件聲請意旨略以：聲請人前遵鈞院八十七年度全字第五三六號假扣押裁定、九
    十一年度聲字第一九八號變換擔保物裁定，以鈞院九十一年度存字第六０五號提
    存事件，提出中央政府建設公債八十三年度甲類第三期債票面額新臺幣（下同）
    一百萬元三張（債票號碼：８３Ｃ０１０７５Ｄ、８３Ｃ０３８４６Ｄ、８３Ｃ
    ００９６１Ｄ），共三百萬元為擔保後，續以鈞院八十七年度執全字第四一二號
    執行事件，對於相對人之財產為執行在案。茲因前揭假扣押執行程序業經聲請人
    撤回，且上開假扣押裁定亦經鈞院以九十一年度聲字第二０四號裁定撤銷確定，
    聲請人並已定二十日以上期間，催告受擔保利益人即相對人行使權利而未行使，
    爰依民事訴訟法第一百零四條第一項第二款之規定，請求准予返還上開擔保金等
    語。
三、聲請人之主張，業據其提出假扣押裁定書、變換擔保物裁定書、提存書、國庫支
    庫保管品收受證明書、宜蘭地方法院囑託查封登記函、宜蘭地方法院民事執行處
    通知、撤回假扣押執行聲請狀、撤銷假扣押裁定書及其確定證明書、存證信函、
    掛號郵件收件回執各一件為證，並經本院調閱前述之假扣押、變換擔保物、提存
    、假扣押執行事件卷宗查核屬實。聲請人聲請返還前述擔保金，核與首揭民事訴
    訟法第一百零四條第一項第二款、第一百零六條之規定相符，應予准許。
四、依民事訴訟法第九十五條、第七十八條，裁定如主文。
中      華      民      國    九十二    年      八      月     十二     日
                              臺灣宜蘭地方法院民事庭
~B法      官  劉家祥
右為正本係照原本作成。
如對本裁定抗告須於裁定送達後十日內向本院提出抗告狀。
中      華      民      國    九十二    年      八      月      十二    日
~B法院書記官  邱淑秋


司法院資訊處製作；財團法人民間司法改革基金會備份。
